

# SALESFORCE DEVELOPER-ADMINISTRADOR FULL-STACK JAVASCRIPT NODE

Proactiva, organizada y responsable, con 18 años de experiencia en docencia. Curso 2do año de Lic. en Psicología y actualmente incursiono en el maravilloso mundo de la programación.

Busco un puesto desafiante y dinámico para continuar sumando experiencia y conocimientos.

## • CONTACTO

Celular: 1156542035

Correo: melitzagaunas@gmail.com

Sitio https://trailblazer.me/id/melitzagaunas

Dirección: Avellaneda

Fecha de Nacimiento: 24-12-83

## EDUCACIÓN

Universidad Abierta Interamericana Estudiante de Lic. en Psicología. (Del 2021 actualidad).

Especialista en Gerencia Educativa. Universidad Santa María, (Vzla) 2013.

Licenciada en Educación Preescolar
Universidad Simón Rodríguez, (Vzla) 2007

Licenciada en Educación Preescolar Universidad Simón Rodríguez, (Vzla) 2007

#### • EXPERIENCIA LABORAL

#### **DOCENTE Fundamind, Sep 2019 - Dic 2022**

Diseño y ejecución de planificación. Realización de talleres y capacitación a comunidad en general. Trabajo interdisciplinario con el equipo técnico. Observación, seguimiento y registro del desarrollo evolutivo. Creación de videos interactivos para los niños y niñas

# ASESOR PEDAGÓGICO Jardín de Infancia Delta Amacuro, Sep 2017 -

Jardin de infancia Delta Amacuro, Sep 2017 -Ene 2019

Supervisión y Orientación de actividades pedagógicas.

**DOCENTE** Sep 2005 - Sep 2017 Jardín de Infancia Delta Amacuro

• IDIOMA Ingles intermedio

#### • CURSOS

# Desarrollador Full Stack -Node.js Digital House 03/2023 - 12/2023

Habilidades de programación orientadas al mercado actual en JavaScript, Node.js, HTML, CSS, React, Express. Metodologías de desarrollo como Git y GitHub, Scrum, anatomía de sitio WEB.

#### Developer - Salesforce Guayerd 03/2023 - 07/2023

Desarrollo y creación de aplicaciones Lightning, componentes Web. Gestión de datos. Fundamentos y bases de datos de Apex. Fundamentos de Flow builder, datos y acciones en Flow

## Administrador - Salesforce Women Force IT 03/2023 - 07/2023

Desarrollo y creación de aplicaciones para Sales Cloud y Service Cloud. Personalización de plataforma. Configuración de Salesforce para organizaciones, administrando permisos y adaptándolo a las necesidades del cliente. Manejo e implementación de flows. Automatización de procesos. Modelo de datos. Elaboración de informes y paneles.

# Desarrollador Full Stack JavaScript CODO A CODO 02/2023 - 07/2023

**Programación con Java Script** 01-2023 Fundación telefónica.

**Gestión de Proyectos con metodologías Agiles** 12-2023 Fundación telefónica.

Iniciación a la programación en Java Script 10-2022 Academia BA

**Gestión de Proyectos** 10-2022

Academia BA

**RRHH Y Selección de Personal**. Junio 2022. Jobtalent. Consultora de Desarrollo Profesional.

**Gestión del Capital Humano**. Mayo 2022. Jobtalent. Consultora de Desarrollo Profesional

#### HABILIDADES Y DESTREZAS

Manejo de herramientas digitales: Canvas, Padlet, Microsoft Office, Trello.

Trabajo y gestión en equipo. Organización y Planificación. Creatividad, innovación y dinamismo